【裁判字號】    97,消債更,267
【裁判日期】    980121
【裁判案由】    聲請更生程序
【裁判全文】
臺灣彰化地方法院民事裁定           97年度消債更字第267號
聲  請  人
即  債務人  甲○○
代  理  人  黃逸仁律師
上列當事人聲請消費者債務清理事件，本院裁定如下：
    主  文
債務人甲○○自中華民國九十八年一月二十一日下午四時起開始
更生程序。
保全處分聲請駁回。
    理  由
一、按法院開始更生程序之裁定，應載明其年、月、日、時，並
    即時發生效力，消費者債務清理條例第45條第1 項定有明文
    。
二、本件聲請人即債務人主張：其有不能清償之虞之情事，前曾
    提出債權人清冊，以書面向最大債權金融機構台北國際商業
    銀行股份有限公司（已與永豐商業銀行股份有限公司合併，
    由永豐商業銀行股份有限公司為存續公司，下稱永豐銀行）
    ，依「中華民國銀行公會會員辦理消費金融案件無擔保債務
    協商機制」，請求共同協商債務清償方案，並於95年5 月17
    日協商成立，約定分120 期，利率0%，每月應繳金額新臺幣
    （下同）20,852元。惟債務人每月之薪資收入僅約28,000元
    ，扣除協商款僅餘7,000 元，而聲請人尚有年僅8 歲及2 歲
    之稚齡女兒須扶養，根本無法維持生活，致聲請人於繳納2
    期後即無力負擔上開協商款而悔諾，聲請人實已無法繼續依
    協商條件每月清償20,852元，故聲請人有因不可歸責於己之
    事由致履行顯有重大困難之情事。又聲請人無擔保或無優先
    權之債務總額未逾12,000,000元，復未經法院裁定開始清算
    程序或宣告破產，爰向本院聲請更生等語。
三、經查，聲請人所主張之上開事實，業據提出債權人清冊、財
    產及收入狀況說明書、家庭支出明細表、員工服務證明書影
    本、戶籍謄本、全國財產稅總歸戶財產查詢清單、財政部臺
    灣省中區國稅局96年度綜合所得稅各類所得資料清單、薪資
    明細查詢影本、財團法人聯合徵信中心資料等件為證，核無
    不合。又本院另依職權向永豐銀行函查債務人履行債務協商
    之情形，永豐銀行回函檢附之95年協商成立協議書影本及繳
    款明細亦顯示聲請人於繳納2 期後確已無法再依原協商條件
    履行。此外，本件復查無聲請人有消費者債務清理條例第6
    條第3 項、第8 條或第46條各款所定駁回更生聲請之事由存
    在，則聲請人聲請更生，應屬有據，爰裁定如主文第1 項。
四、至於聲請人雖另聲請裁定停止第一金融資產管理銀行股份有
    限公司、玉山商業銀行股份有限公司、台新國際商業銀行股
    份有限公司及臺灣土地銀行股份有限公司對於聲請人強制執
    行程序之保全處分。惟按法院裁定開始更生程序後，對於債
    務人不得開始或繼續訴訟及強制執行程序，消費者債務清理
    條例第48條第2 項前段定有明文。本件既經本院裁定開始更
    生程序，則聲請人聲請前開保全處分，揆諸前開規定，自無
    必要，不應准許，爰裁定如主文第2 項。
中    華    民    國    98    年    1     月    21    日
              民事第二庭    法      官  吳永梁
以上正本係照原本作成。
本件不得抗告
本裁定已於98年1月21日下午4時公告。
中    華    民    國    98    年    1     月    21    日
                            書  記  官  陳美敏


司法院資訊處製作；財團法人民間司法改革基金會備份。
